臺灣新北地方法院刑事裁定
111年度聲字第2036號
聲  請  人  臺灣新北地方檢察署檢察官
受  刑  人  謝宗憲



上列聲請人因受刑人數罪併罰有二裁判以上，聲請定其應執行之
刑（111年度執聲字第1512號），本院裁定如下：
    主  文
謝宗憲犯如附表所載之罪，所處如附表所載之刑，應執行有期徒
刑壹年拾壹月。
    理  由
一、聲請意旨略以：受刑人謝宗憲因犯偽造文書等案件，先後經
    判決確定如附表，應依刑法第53條、第51條第5款之規定，
    定其應執行之刑，爰依刑事訴訟法第477條第1項聲請裁定等
    語。
二、按定應執行刑，不僅攸關國家刑罰權之行使，於受刑人之權
    益亦有重大影響，除顯無必要或有急迫情形外，法院於裁定
    前，允宜予受刑人以言詞、書面或其他適當方式陳述意見之
    機會，程序保障更加周全（最高法院110年度台抗大字第489
    號大法庭裁定意旨參照）。本院業將本案聲請書暨附表影本
    及陳述意見查詢表寄送至法務部○○○○○○○，轉交受刑人後，
    經受刑人表示「有意見，請判輕一點」等情，有本院定應執
    行刑陳述意見查詢表1份在卷可參，先予敘明。
三、按數罪併罰，有二裁判以上，依刑法第51條之規定，定其應
    執行之刑；數罪併罰，宣告多數有期徒刑者，於各刑中之最
    長期以上，各刑合併之刑期以下，定其刑期，但不得逾30年
    ，刑法第53條、第51條第5款定有明文。又裁判確定前犯數
    罪者，併合處罰之。但有下列情形之一者，不在此限：一、
    得易科罰金之罪與不得易科罰金之罪。二、得易科罰金之罪
    與不得易服社會勞動之罪。三、得易服社會勞動之罪與不得
    易科罰金之罪。四、得易服社會勞動之罪與不得易服社會勞
    動之罪。前項但書情形，受刑人請求檢察官聲請定應執行刑
    者，依第51條規定定之，刑法第50條亦規定甚明。次按法律
    上屬於自由裁量之事項，有其外部性界限及內部性界限，並
    非概無拘束。依據法律之具體規定，法院應在其範圍選擇為
    適當之裁判者，為外部性界限；而法院為裁判時，應考量法
    律之目的，及法律秩序之理念所在者，為內部性界限（最高
    法院94年度台非字第233號判決意旨參照）。又分屬不同案
    件之數罪併罰，倘一裁判宣告數罪之刑，曾經定其執行刑，
    再與其他裁判宣告之刑定其執行刑時，在法理上亦應同受不
    利益變更禁止原則之拘束。亦即，上開更定之應執行刑，不
    應比前定之應執行刑加計其他裁判所處刑期或所定執行刑後
    為重，否則即與法律秩序理念及法律目的之內部界限有違（
    最高法院93年度台非字第192號判決意旨參照，另最高法院1
    03年第14次刑事庭會議決議意旨同此見解）。末按刑事判決
    關於有期徒刑或拘役得易科罰金之規定，刑法第41條定有明
    文，惟所犯為數罪併罰，其中之一罪雖得易科罰金，但因與
    不得易科之他罪合併處罰之結果，於定執行刑時，祇須將各
    罪之刑合併裁量，不得易科罰金合併執行（司法院大法官釋
    字第144號解釋可資參照）。
四、經查，受刑人謝宗憲因犯偽造文書等案件，經本院先後判處
    如附表所示之刑，業如附表所載；另補充：①附表編號1至編
    號2、編號4所示之宣告刑欄均應補充「如易科罰金，以新臺
    幣1,000元折算1日」；②附表編號3所示之偵查機關年度案號
    欄應補充為「新北地檢109年度偵字第28588號、第38483號
    」。又上揭刑均已分別確定在案，本院為犯罪事實最後判決
    之法院，如附表各編號所示之罪均係在附表編號1所示之罪
    判決確定前所犯等情，有臺灣高等法院被告前案紀錄表及各
    該判決書附卷可按。至如附表編號1至編號2、編號4所示之
    有期徒刑，係得易科罰金之刑，如附表編號3所示之有期徒
    刑則係不得易科罰金之刑，而受刑人就其所受宣告之上開有
    期徒刑，具狀請求檢察官聲請定應執行刑，此有民國111年7
    月11日定刑聲請切結書1紙在卷可按，合於刑法第50條第2項
    之規定，茲檢察官聲請定其應執行之刑，本院審核認聲請為
    正當，應定其應執行之刑。爰審酌受刑人各項犯罪之犯罪類
    型分別為施用第二級毒品罪、行使偽造私文書罪、販賣第二
    級毒品罪、行使偽造準私文書罪等罪質相異，兼衡其手段態
    樣、行為之不法與罪責程度、對其施以矯正之必要性、刑罰
    邊際效應遞減、所生痛苦程度遞增及復歸社會之可能性，並
    衡以各罪之原定刑期、各刑中之最長期（即有期徒刑1年3月
    ），及本院定其應執行刑，不得逾越刑法第51條第5款所定
    法律之外部界限，即不得重於如附表所示宣告刑之總和（即
    有期徒刑2年4月）；亦應受內部界限之拘束，即不得重於如
    編號1至編號3經本院以111年度聲字第469號裁定定應執行有
    期徒刑1年8月，加計附表編號4之罪刑之總刑期（即有期徒
    刑2年）等節，進而為整體非難之評價，爰定其應執行刑如
    主文所示。末受刑人所犯如附表編號1至編號2、編號4所示
    之所示之罪刑，雖原得易科罰金，但因與不得易科罰金之如
    附表編號3所示之罪併合處罰結果，已不得易科罰金，揆諸
    前揭解釋意旨，無再諭知易科罰金折算標準之必要，併此敘
    明。
五、依刑事訴訟法第477條第1項，刑法第53條、第50條第1項但
    書、第2項、第51條第5款，裁定如主文。　　
中　　華　　民　　國　　111 　年　　9 　　月　　1 　　日
                  刑事第十三庭  法  官  林建良
上列正本證明與原本無異。
如不服本裁定，應於裁定送達後五日內敘明抗告理由，向本院提
出抗告狀。
                                書記官  陳昇宏　　　　　
中　　華　　民　　國　　111 　年　　9 　　月　　5 　　日